【裁判字號】    99,易,107
【裁判日期】    990630
【裁判案由】    詐欺
【裁判全文】
臺灣高雄地方法院刑事判決               99年度易字第107號
公  訴  人  臺灣高雄地方法院檢察署檢察官
被      告  戊○○
上列被告因詐欺案件，經檢察官提起公訴（98年度偵字第33461
號）及移送併辦（臺灣高雄地方法院檢察署檢察官98年度偵字第
37045 、37197 號、99年度偵字第389 號、臺灣桃園地方法院檢
察署檢察官98年度偵字第23883 號及臺灣板橋地方法院檢察署檢
察官98年度偵字第32291 號），本院判決如下：
    主  文
戊○○幫助犯詐欺取財罪，處有期徒刑陸月，如易科罰金，以新
臺幣壹仟元折算壹日。
    事  實
一、戊○○可預見依一般社會生活之通常經驗，將帳戶提供不相
    識之人使用，可能幫助犯罪集團作為不法收取他人款項之用
    及掩飾或隱匿重大犯罪所得財物，竟仍不悖其本意，基於幫
    助詐欺之不確定故意，於民國98年7 月2 日起至同年月10日
    間之某日，在高雄地區某不詳地點，將其所有之合作金庫商
    業銀行鳳山分行帳戶（帳號000-0000000000000 號，下稱合
    作金庫帳戶）之存摺、提款卡及密碼各1 份，交付與真實姓
    名年籍均不詳之成年人，以此方式幫助真實姓名年籍不詳之
    成年人及其所屬詐欺集團成年成員使用。迨該詐欺集團所屬
    成年成員取得前揭帳戶後，分別意圖為自己不法所有，基於
    詐欺取財之犯意，各於附表所示時間，以附表所示詐欺方式
    ，致附表所示被害人甲○○等6 人陷於錯誤，而分別於附表
    所示時間，以附表所示方式，匯款附表所示金額至被告所有
    前揭帳戶內而得逞（被害人、詐欺時間、方式、匯款時間及
    金額等均詳如附表所示）。嗣附表所示被害人甲○○等6 人
    發覺受騙報警處理，始循線查悉上情。
二、案經壬○○訴由臺北市政府警察局文山第一分局報告臺灣高
    雄地方法院檢察署檢察官偵查起訴，及丑○○訴由臺南縣警
    察局新營分局報告臺灣臺南地方法院檢察署；臺北市政府警
    察局大同分局報告臺灣士林地方法院檢察署呈請臺灣高等法
    院檢察署檢察長令轉臺灣高雄地方法院檢察署檢察官移送併
    辦，暨桃園縣政府警察局桃園分局報告臺灣桃園地方法院檢
    察署；辛○○、己○○訴由臺北縣政府警察局板橋分局報告
    臺灣板橋地方法院檢察署檢察官；臺中縣警察局移送臺灣高
    雄地方法院檢察署檢察官移送併辦。
    理  由
壹、證據能力部分；
    按被告以外之人於審判外之言詞或書面陳述，除法律有規定
    者外，不得作為證據。又被告以外之人於審判外之陳述，雖
    不符前4 條之規定，而經當事人於審判程序同意作為證據，
    法院審酌該言詞陳述或書面陳述作成時之情況，認為適當者
    ，亦得為證據。當事人、代理人或辯護人於法院調查證據時
    ，知有第159 條第1 項不得為證據之情形，而未於言詞辯論
    終結前聲明異議者，視為有前項之同意，刑事訴訟法第159
    條第1 項、第159 條之5 第1 項、第2 項分別定有明文。查
    本案認定事實所引用之卷證資料，除原已符同法第159 條之
    1 至第159 條之4 規定、及法律另有規定等傳聞法則例外規
    定，而得作為證據外，其餘卷證資料，並無證據證明係公務
    員違背法定程序所取得，而檢察官、被告於本院行準備程序
    及審理時，均同意其證據能力，且本院審酌前揭陳述作成時
    之情況，並無違法取證之瑕疵，亦認以之作為證據為適當，
    是本件有關被告以外之人於審判外之言詞或書面陳述等供述
    證據，依前揭法條意旨，自均得為證據。
貳、實體部分：
一、訊據被告矢口否認有何上揭幫助詐欺犯行，辯稱：其並無幫
    助他人詐欺，其所有前揭銀行帳戶存摺、提款卡係遭竊遺失
    ，其並未提供給詐欺集團使用云云。經查：
（一）詐欺集團成員於前揭時、地，取得被告所有前揭合作金庫
      帳戶之存摺及金融卡（含密碼）後，先後於附表所示時間
      ，以附表所示方式詐欺，致附表所示被害人甲○○等6 人
      陷於錯誤，而分別於附表所示時間，以附表所示方式，匯
      款附表所示金額至被告所有前揭帳戶內，旋由該詐欺集團
      成員以提款卡提領方式領走款項等情，有如附表所示證據
      欄所載之被害人、證人之證述及書證等在卷可查。再酌以
      本件被害人指訴附表所示受詐騙情節，足見該詐騙手法與
      時下一般詐騙份子利用網路刊登不實廣告訊息詐騙被害人
      匯款，藉以訛詐金錢之手法一致，且由如附表所示卷附被
      告前開帳戶之帳戶存款往來明細表以觀，被害人匯入款項
      後，確旋即遭人提走，均足徵被害人甲○○等6 人所指遭
      騙財物之情，堪信屬實。
（二）被告固以前詞置辯。惟查：
    1.酌以詐欺正犯之所以須利用他人帳戶以遂行犯罪，其目的
      除係有意隱瞞資金流向外，更在避免偵查機關自匯款帳戶
      來源回溯追查以致身份曝光，方以他人帳戶供作存提詐得
      款項帳戶。而為確保所詐得款項不致遭不知情帳戶持有人
      提領，或不知情帳戶持有人逕自掛失而凍結帳戶之使用，
      甚或知情之帳戶持有人以辦理補發存摺、變更印鑑密碼之
      方式，將帳戶內所有款項提領一空，而使其費盡周章所詐
      得之款項化為烏有，詐欺正犯亦絕不可能使用他人所失竊
      之存摺、金融卡、密碼之帳戶，供作詐得款項匯入帳戶，
      以完全免除遭真正帳戶持有人提領或掛失之風險，並十足
      確保詐欺所得之利益。循此，被告辯稱其帳戶之存摺、提
      款卡及密碼係因遭竊而遭詐騙集團不法使用云云，即與常
      情有違。
    2.復本件如附表所示被害人甲○○等6 人，於附表所示時間
      依詐騙份子指示匯款至被告所有上開帳戶後，旋於當日即
      遭人以跨行提現之方式領走款項，若非被告自行提供上開
      帳戶之存摺及提款卡予他人使用，並告知提款密碼，該詐
      騙份子又如何能順利迅速領走被害人甲○○等6 人匯入被
      告前揭帳戶內之款項？被告雖辯將密碼寫在戶籍謄本上面
      云云，然被告於偵查、本院行準備程序時供稱：上開帳戶
      之提款卡密碼是用其生日601028等語（見本院審易卷第26
      頁），足見被告係以一般人最不容易忘記之出生年月日組
      合設定為提款卡之密碼，基此，被告又何須將已經刻意選
      取最容易記得之密碼寫在戶籍謄本上之必要，所辯上情顯
      不合常情，俱見被告前揭所辯該節，核係推諉之詞，殊難
      採信。堪認被告確有將其所有上開帳戶之存摺、提款卡（
      含密碼）交付予不詳姓名之人使用甚明。
    3.況被告前於警詢時供稱：其將密碼寫在1 張紙上跟提款卡
      放在一起云云（見桃園地檢98年度偵字第23883 號卷，下
      稱偵卷三，第3 頁）、於偵訊、本院行準備程序時則均供
      稱：其提款卡之密碼為其生日號碼，該密碼寫在戶籍謄本
      上云云（見98年度偵字第33461 號卷，下稱偵卷一，第15
      頁、見本院審易卷第26頁），後於本院審理時則改稱：忘
      記提款卡密碼，提款卡密碼寫在身分證影本上云云（見本
      院卷第81、82頁）；又關於誰告知何人竊取其提款卡等物
      ，於本院審理時稱：是鄰居告訴其子○○跟宏仔偷其物云
      云（見本院卷第80、81頁），再改稱：係子○○告訴其是
      「宏仔」偷的云云（見本院卷第81頁）。被告前後供述顯
      有扞格，有悖常情，顯係事後臨訟飾卸之詞，不足採信。
      而證人子○○於本院審理時亦證稱：係被告告知其東西被
      竊等語（見本院卷第68頁），足見被告所述前揭提款卡等
      物品遭竊時，證人子○○並不在現場，證人子○○僅係「
      聽聞」被告陳述，則前揭提款卡等物是否果遭竊，即有可
      疑。復被告亦供稱：證人子○○與綽號「宏仔」一同於遭
      竊當日至其前揭住所，前揭提款卡等物品係遭綽號「宏仔
      」竊取，證人子○○與綽號「宏仔」與其交情很好，因其
      等沒地方住，故跟其住一起等語（見本院卷第80頁），參
      以證人子○○既係被告友人，且被告均提供住所使其居住
      ，情誼甚篤，則證人子○○豈會於綽號「宏仔」竊取被告
      物品時，未予阻止，任由綽號「宏仔」取走？又銀行開戶
      程序簡便，綽號「宏仔」即可自己申請辦理，身為被告友
      人之「宏仔」，豈須甘冒友情破裂，竊取被告前揭物品？
      再者，被告前揭供述亦與證人子○○證述相牴，是其前揭
      所辯是否為真實，亦啟人疑竇，難以憑信。另被告於偵訊
      、本院審理時供稱：其提款卡等物遭竊當日，其正在睡覺
      ，而前揭物品其係放置於床頭枕頭底下等語（見偵卷三第
      33至34頁、臺南地檢98年度營偵字第1784號卷，下稱偵卷
      七，第6 頁、本院卷第80至81頁），衡情被告將前揭物品
      置於其床頭枕頭底下，用意為苟他人在其睡眠時，翻動其
      枕頭，即會立刻遭其發覺，藉此避免其睡眠時，重要物品
      為他人所竊，是苟被告前揭所述為真實，前揭提款卡等物
      品遭竊時，睡在物品上之被告，豈會未受驚擾而不自知？
      被告前揭所辯，顯悖常情，殊無足採。是被告縱辯稱：有
      向銀行掛失云云，益顯係被告事後為規避刑責之舉，自難
      為有利於被告之認定。
    4.綜上各節以觀，堪認被告確將其上開帳戶存摺、提款卡及
      密碼交予他人使用甚明。
（三）按金融存款帳戶，事關存戶個人財產權益之保障，與存戶
      之印鑑章結合，其專屬性、私密性更形提高，除非本人或
      與本人具密切之關係者，難認有何理由可自由流通使用該
      存摺、印章，一般人亦均有應妥為保管存摺、印鑑章，以
      防止存摺、印鑑章被他人冒用之認識，縱有特殊情況偶有
      將存摺、印鑑章交付他人之需，亦必深入瞭解其用途後再
      行提供以使用，恆係吾人日常生活經驗與事理；且按金融
      帳戶為個人理財工具，申請開設金融帳戶並無任何特殊之
      限制，一般民眾皆可以存入最低開戶金額之方式申請之，
      且一人均可在不同金融機構申請多數之存款帳戶使用，此
      乃眾所週知之事，而時下以電話詐騙促使被害人操作銀行
      自動櫃員機或匯款而詐取金錢之行為甚為猖獗，且廣為媒
      體報導，並經政府有關機關呼籲防詐。則依一般人之社會
      生活經驗，苟不以自己名義申請開戶，卻向不特定人蒐集
      他人之帳戶供己使用，其目的極可能利用該帳戶供作非法
      詐財之用，應可預見。酌之本件被告，案發時年屆37歲，
      有年籍資料在卷可參，係一智慮成熟之成年人，對於上情
      自無法諉為不知，則其既可預見將存摺、提款卡等有關個
      人財產、身分之物品，淪於他人手中，極可能被利用為與
      詐騙有關之犯罪工具，雖無取得存摺者必然持以詐騙他人
      之確信，惟仍願將其所有前開銀行帳戶（含存摺、提款卡
      及密碼）交付予他人使用，顯對該人縱以其所有帳戶作為
      不法詐騙使用，予以容任，足見被告確有幫助詐欺集團成
      員利用其上開帳戶詐欺之不確定故意及行為。
（四）綜上所述，本件事證明確，被告幫助詐欺犯行，洵堪認定
      ，應依法論科。
二、論罪科刑部分：
（一）按幫助犯之成立，主觀上行為人須有幫助故意，客觀上須
      有幫助行為，意即需對於犯罪與正犯有共同之認識，而以
      幫助之意思，對於正犯資以助力，而未參與實施犯罪之行
      為者而言（參照最高法院75年度臺上字第1509號、88年度
      臺上字第1270號判決意旨）。核被告將其所有上開銀行帳
      戶（含存摺、提款卡、密碼）交付予真實姓名年籍不詳之
      成年人，再由該人或其轉手者持以詐騙被害人財物，顯係
      基於幫助他人詐欺財物之犯意，且所為提供銀行存摺、提
      款卡及密碼予他人之行為，亦屬刑法詐欺罪構成要件以外
      之行為，其既以幫助他人犯罪之意思而參與犯罪構成要件
      以外之行為，故被告應成立刑法第30條第1 項前段、第33
      9 條第1 項幫助詐欺取財罪。被告提供前揭一帳戶存摺、
      提款卡及密碼與詐騙集團成員，僅為一幫助行為，然基於
      同一幫助意念，幫助詐欺集團施用詐術取得如附表所示被
      害人甲○○等6 人之財物，侵害其等財產法益，觸犯幫助
      詐欺取財罪6 個罪名，為想像競合犯，應依刑法第55條之
      規定，從一情節較重之幫助詐欺取財被害人甲○○8,10 0
      元金額之部分處斷。又被告為幫助犯，酌依刑法第30條第
      2 項之規定減輕其刑。
（二）檢察官雖未就被告如附表所示除編號4 外之其餘5 次幫助
      詐欺取財部分犯行起訴，然此部分之犯行，與已起訴之幫
      助詐欺取財犯行間，屬想像競合之裁判上一罪關係，為起
      訴效力所及，本院自應併予審理。
（三）爰審酌被告任意將帳戶交予他人詐騙財物，造成犯罪偵查
      困難，致使此類犯罪手法層出不窮，嚴重危害交易秩序與
      社會治安，且未賠償被害人甲○○等6 人如附表所示損失
      ，被害人等所受損害金額共計31,580元，損害非微，復犯
      後猶製新詞否認犯行、態度不佳，惟兼衡其犯罪之手段、
      素行、生活狀況、智識程度等一切情狀，量處如主文所示
      之刑，並諭知易科罰金之折算標準。
據上論斷，應依刑事訴訟法第299 條第1 項前段，刑法第30條第
1 項前段、第2 項、第339 條第1 項、第55條、第41條第1 項前
段，刑法施行法第1 條之1 第1 項、第2 項前段，判決如主文。
本案經檢察官寅○○到庭執行職務。
中    華    民    國    99    年    6     月    30    日
                    刑事第九庭  審判長法  官 鄭詠仁
                                      法  官 黃沛文
                                      法  官 謝枚霏
附表：
  ┌──┬────┬───────┬────┬─────┬───┬────────┐
  │編號│詐欺時間│詐欺方式      │匯款時間│詐欺金額  │被害人│證據            │
  │    │        │              │        │（新臺幣）│      │（人證、書物證）│
  ├──┼────┼───────┼────┼─────┼───┼────────┤
  │1   │98年7月2│於左列時間，盜│98年7 月│7,800元   │辛○○│1.告訴人辛○○警│
  │    │日下午3 │用己○○於雅虎│13日上午│          │      │  詢之指訴（見板│
  │    │時2分許 │奇摩拍賣網站申│11時57分│          │      │  橋地檢98年度偵│
  │    │        │請之「a0000000│許      │          │      │  字第32291 號卷│
  │    │        │612 」號帳號後│        │          │      │  ，下稱偵卷四，│
  │    │        │，以該帳號刊登│        │          │      │  第7 至10頁）。│
  │    │        │拍賣NOKIA6210 │        │          │      │2.告訴人己○○警│
  │    │        │行動電話之不實│        │          │      │  詢之證述（見偵│
  │    │        │訊息，致辛○○│        │          │      │  卷四第11至15頁│
  │    │        │陷於錯誤，而於│        │          │      │  ）。          │
  │    │        │98年7 月12日晚│        │          │      │3.中國信託自動櫃│
  │    │        │間6 時2 分許下│        │          │      │  員機交易明細表│
  │    │        │標並得標後，於│        │          │      │  1 紙（見偵卷四│
  │    │        │右列時間依指示│        │          │      │  第23頁）。    │
  │    │        │匯款至戊○○前│        │          │      │4.YAHOO 奇摩拍賣│
  │    │        │揭合作金庫銀行│        │          │      │  交易紀錄及網頁│
  │    │        │帳戶內。      │        │          │      │  相關資料8 紙（│
  │    │        │              │        │          │      │  見偵卷四第24至│
  │    │        │              │        │          │      │  31頁）。      │
  │    │        │              │        │          │      │5.被告合作金庫帳│
  │    │        │              │        │          │      │  戶開戶基本資料│
  │    │        │              │        │          │      │  1 份（見偵卷四│
  │    │        │              │        │          │      │  第33頁）。    │
  │    │        │              │        │          │      │6.被告合作金庫存│
  │    │        │              │        │          │      │  摺存款綜合存款│
  │    │        │              │        │          │      │  客戶當月份交易│
  │    │        │              │        │          │      │  資料查詢單1 份│
  │    │        │              │        │          │      │  （見偵卷四第33│
  │    │        │              │        │          │      │  -3 頁） 。    │
  ├──┼────┼───────┼────┼─────┼───┼────────┤
  │2   │98年7 月│於左列時間，盜│98年7 月│2,500元   │丁○○│1.被害人丁○○於│
  │    │8 日晚間│用庚○○之Yaho│11日晚間│          │      │  警詢之指訴（見│
  │    │7 時24分│o 奇摩會員帳號│8 時28分│          │      │  警卷B 第2 頁）│
  │    │許      │「paste555」，│許      │          │      │  。            │
  │    │        │刊登拍賣「view│        │          │      │2.證人庚○○於警│
  │    │        │sonic 優派va90│        │          │      │  詢之證述（見警│
  │    │        │2 ，19吋寬螢幕│        │          │      │  卷B 第3至4頁）│
  │    │        │液晶顯示器」之│        │          │      │  。            │
  │    │        │不實訊息，致林│        │          │      │3.大甲鎮農會自動│
  │    │        │文華陷於錯誤，│        │          │      │  櫃員機交易明細│
  │    │        │於98年7 月11日│        │          │      │  表1 紙（見警卷│
  │    │        │下午1 時34分許│        │          │      │  B 第19頁）。  │
  │    │        │下標並得標後，│        │          │      │4.YAHOO 奇摩拍賣│
  │    │        │即依指示，於右│        │          │      │  交易紀錄及網頁│
  │    │        │列時間匯款右列│        │          │      │  相關資料15紙（│
  │    │        │金額於戊○○前│        │          │      │  見警卷B第6 至1│
  │    │        │揭合作金庫帳戶│        │          │      │  8頁、第20至21 │
  │    │        │。            │        │          │      │  頁）。        │
  │    │        │              │        │          │      │5.被告合作金庫帳│
  │    │        │              │        │          │      │  戶開戶基本資料│
  │    │        │              │        │          │      │  1 份（見警卷B │
  │    │        │              │        │          │      │  第23頁）。    │
  │    │        │              │        │          │      │6.被告合作金庫各│
  │    │        │              │        │          │      │  類存款分戶交易│
  │    │        │              │        │          │      │  明細表影本1 份│
  │    │        │              │        │          │      │  （見警卷B 第24│
  │    │        │              │        │          │      │  頁）。        │
  ├──┼────┼───────┼────┼─────┼───┼────────┤
  │3   │98年7月9│於左列時間，在│98年7 月│8,100元   │甲○○│1.被害人甲○○警│
  │    │日晚間7 │奇摩拍賣網站上│12日晚間│          │      │  詢之指訴（見偵│
  │    │時18分許│以帳號「nevaeh│9 時28分│          │      │  卷三第5頁） 。│
  │    │        │＿wwh 」刊登拍│許      │          │      │2.新光銀行自動櫃│
  │    │        │賣歌劇魅影門票│        │          │      │  員機明細表影本│
  │    │        │2 張之不實訊息│        │          │      │  1 紙（見偵卷三│
  │    │        │，致甲○○陷於│        │          │      │  第9 頁）。    │
  │    │        │錯誤，於98年7 │        │          │      │3.YAHOO 奇摩拍賣│
  │    │        │月11日晚間8 時│        │          │      │  交易紀錄及網頁│
  │    │        │26分許（起訴書│        │          │      │  相關資料10紙（│
  │    │        │誤載為8 時18分│        │          │      │  見偵卷三第10至│
  │    │        │許）下標並得標│        │          │      │  19頁）。      │
  │    │        │後，即依指示於│        │          │      │4.被告合作金庫帳│
  │    │        │右列時間匯款至│        │          │      │  戶開戶基本資料│
  │    │        │戊○○前揭合作│        │          │      │  1 份（見偵卷三│
  │    │        │金庫銀行帳戶內│        │          │      │  第20至22頁）。│
  │    │        │。            │        │          │      │5.被告合作金庫各│
  │    │        │              │        │          │      │  類存款分戶交易│
  │    │        │              │        │          │      │  明細表影本1 份│
  │    │        │              │        │          │      │  （見偵卷三第23│
  │    │        │              │        │          │      │  至25 頁） 。  │
  ├──┼────┼───────┼────┼─────┼───┼────────┤
  │4   │98年7 月│於左列時間，在│98年7 月│5,000元   │壬○○│1.告訴人壬○○警│
  │    │10日上午│奇摩拍賣網站上│10日下午│          │      │  詢之指訴（見警│
  │    │11時31分│以帳號「c01620│3 時30分│          │      │  卷A 第3頁） 。│
  │    │許      │」刊登拍賣comb│許      │          │      │2.被告合作金庫開│
  │    │        │i 多功能餐椅之│        │          │      │  戶資料1 份（見│
  │    │        │不實訊息，致陳│        │          │      │  警卷A 第5 頁）│
  │    │        │怡安陷於錯誤，│        │          │      │  。            │
  │    │        │於同日下午2時3│        │          │      │3.被告合作金庫存│
  │    │        │9 分許下標並得│        │          │      │  摺存款綜合存款│
  │    │        │標後，即依指示│        │          │      │  客戶當月份交易│
  │    │        │，於右列時間匯│        │          │      │  資料查詢單1 份│
  │    │        │款右列金額於林│        │          │      │  （見警卷A 第8 │
  │    │        │亨展前揭合作金│        │          │      │  頁）。        │
  │    │        │庫帳戶。      │        │          │      │4.中國信託商業銀│
  │    │        │              │        │          │      │  行對帳單影本1 │
  │    │        │              │        │          │      │  份（見警卷A 第│
  │    │        │              │        │          │      │  10 頁 ）。    │
  │    │        │              │        │          │      │5.YAHOO 奇摩拍賣│
  │    │        │              │        │          │      │  交易紀錄及網頁│
  │    │        │              │        │          │      │  相關資料6 紙（│
  │    │        │              │        │          │      │  見警卷A 第11至│
  │    │        │              │        │          │      │  16 頁 ）。    │
  │    │        │              │        │          │      │6.Yahoo 帳號「c0│
  │    │        │              │        │          │      │  1620」使用者個│
  │    │        │              │        │          │      │  人基本資料及IP│
  │    │        │              │        │          │      │  位址資料1 份（│
  │    │        │              │        │          │      │  見偵卷一第8至9│
  │    │        │              │        │          │      │  頁）。        │
  ├──┼────┼───────┼────┼─────┼───┼────────┤
  │5   │98年7 月│於左列時間，盜│98年7 月│3,180元   │丑○○│1.告訴人丑○○警│
  │    │12日晚間│用丙○○之奇摩│13日    │          │      │  詢之指訴（見警│
  │    │8 時52分│拍賣網站帳號「│        │          │      │  卷C 第1至3頁）│
  │    │許      │o817223 」，刊│        │          │      │  。            │
  │    │        │登拍賣桂格藻精│        │          │      │2.告訴人丑○○偵│
  │    │        │蛋白成長奶粉3 │        │          │      │  訊之指訴（見偵│
  │    │        │號1.5 公斤之不│        │          │      │  卷七第7 頁）。│
  │    │        │實訊息，致蔡瑞│        │          │      │3.網路帳戶交易明│
  │    │        │峰因此陷於錯誤│        │          │      │  細表1 紙（見警│
  │    │        │下標並得標後，│        │          │      │  卷C 第4頁） 。│
  │    │        │於右列時間依指│        │          │      │4.YAHOO 奇摩拍賣│
  │    │        │示匯款至戊○○│        │          │      │  網站得標通知電│
  │    │        │前揭合作金庫銀│        │          │      │  子郵件資料1 紙│
  │    │        │行帳戶內。    │        │          │      │  （見警卷C 第5 │
  │    │        │              │        │          │      │  頁）。        │
  │    │        │              │        │          │      │5.被告合作金庫存│
  │    │        │              │        │          │      │  摺存款綜合存款│
  │    │        │              │        │          │      │  客戶當月份交易│
  │    │        │              │        │          │      │  資料查詢單1 份│
  │    │        │              │        │          │      │  （見警卷C 第6 │
  │    │        │              │        │          │      │  頁）。        │
  │    │        │              │        │          │      │6.被告合作金庫帳│
  │    │        │              │        │          │      │  戶開戶基本資料│
  │    │        │              │        │          │      │  1 份（見警卷C │
  │    │        │              │        │          │      │  第7 至8 頁）。│
  │    │        │              │        │          │      │7.網路拍賣帳號使│
  │    │        │              │        │          │      │  用者個人資料及│
  │    │        │              │        │          │      │  IP位址網頁查詢│
  │    │        │              │        │          │      │  資料各1 份（見│
  │    │        │              │        │          │      │  警卷C 第9 至10│
  │    │        │              │        │          │      │  頁）。        │
  ├──┼────┼───────┼────┼─────┼───┼────────┤
  │6   │98年7 月│於左列時間，盜│98年7 月│5,000元   │乙○○│1.被害人乙○○警│
  │    │13日下午│用癸○○之奇摩│14日上午│          │      │  詢之指訴（見士│
  │    │1 時32分│拍賣網站帳號「│10時8 分│          │      │  林地檢98年度偵│
  │    │許      │iris77314 」，│許      │          │      │  字第14564 號卷│
  │    │        │刊登拍賣「八仙│        │          │      │  ，下稱偵卷九，│
  │    │        │樂園門票」之不│        │          │      │  第46 至47 頁）│
  │    │        │實訊息，致朱芳│        │          │      │  。            │
  │    │        │儀陷於錯誤，而│        │          │      │2.被害人乙○○偵│
  │    │        │於同日晚間10時│        │          │      │  訊之指訴（見偵│
  │    │        │45分許下標並得│        │          │      │  卷九第61頁）。│
  │    │        │標後，於右列時│        │          │      │3.證人癸○○警詢│
  │    │        │間依指示匯款至│        │          │      │  之證述（見偵卷│
  │    │        │戊○○前揭合作│        │          │      │  九第4 至6 頁）│
  │    │        │金庫銀行帳戶內│        │          │      │  。            │
  │    │        │。            │        │          │      │4.被告合作金庫帳│
  │    │        │              │        │          │      │  戶開戶基本資料│
  │    │        │              │        │          │      │  1 份（見偵卷九│
  │    │        │              │        │          │      │  第34頁）。    │
  │    │        │              │        │          │      │5.被告合作金庫客│
  │    │        │              │        │          │      │  戶未登摺交易資│
  │    │        │              │        │          │      │  料查詢單影本1 │
  │    │        │              │        │          │      │  紙（見偵卷九第│
  │    │        │              │        │          │      │  34頁）。      │
  │    │        │              │        │          │      │6.網路拍賣帳號使│
  │    │        │              │        │          │      │  用者個人資料及│
  │    │        │              │        │          │      │  IP位址網頁查詢│
  │    │        │              │        │          │      │  資料各1 份（見│
  │    │        │              │        │          │      │  偵卷九第36至40│
  │    │        │              │        │          │      │  頁）。        │
  │    │        │              │        │          │      │7.網路轉帳交易明│
  │    │        │              │        │          │      │  細表影本1紙 （│
  │    │        │              │        │          │      │  見偵卷九第49頁│
  │    │        │              │        │          │      │  ）。          │
  │    │        │              │        │          │      │8.YAHOO 奇摩拍賣│
  │    │        │              │        │          │      │  網站得標通知電│
  │    │        │              │        │          │      │  子郵件及網路拍│
  │    │        │              │        │          │      │  賣相關資料影本│
  │    │        │              │        │          │      │  2 紙（見偵卷九│
  │    │        │              │        │          │      │  第50至51頁）。│
  └──┴────┴───────┴────┴─────┴───┴────────┘
以上正本證明與原本無異。
如不服本判決應於收受送達後10日內向本院提出上訴書狀，並應
敘述具體理由；如未敘述上訴理由者，應於上訴期間屆滿後20日
內向本院補提理由書（均須按他造當事人之人數附繕本）「切勿
逕送上級法院」。
中    華    民    國    99    年    6     月    30    日
                                   書記官   楊馥如
附錄本判決論罪之法條：
中華民國刑法第30條
（幫助犯及其處罰）
幫助他人實行犯罪行為者，為幫助犯。雖他人不知幫助之情者，
亦同。
幫助犯之處罰，得按正犯之刑減輕之。
中華民國刑法第339條
（普通詐欺罪）
意圖為自己或第三人不法之所有，以詐術使人將本人或第三人之
物交付者，處 5 年以下有期徒刑、拘役或科或併科 1 千元以下
罰金。
以前項方法得財產上不法之利益或使第三人得之者，亦同。

司法院資訊處製作；財團法人民間司法改革基金會備份。
